臺灣臺中地方法院刑事判決　　　　　　　　　　　　九十三年度易字第一四一一號
　　公　訴　人　臺灣臺中地方法院檢察署檢察官
　　被　　　告　甲○○
右列被告因恐嚇取財等案件，經檢察官提起公訴（九十三年度偵字第八六七號），本
院判決如左：
    主  文
甲○○意圖為自己不法之所有，以恐嚇使人將本人之物交付，處有期徒刑柒月。
    犯罪事實
一、甲○○基於意圖為自己不法所有之犯意，於民國（下同）九十二年四月十七日上
    午某時，在不詳地點捕捉丙○○所有作放行訓練之賽鴿七隻而竊取之，嗣於同日
    十三時九分許，根據賽鴿腳環上所留之電話，以其所有之0000000000
    號行動電話（現已停用），撥打至丙○○所使用之0000000000號行動
    電話，對之嚇稱：有七隻賽鴿在我手裡，必須匯款新台幣（下同）一萬四千元至
    台新國際商業銀行（下稱台新銀行）大里分行，戶名高敏修（已於八十一年三月
    二十二日死亡）、帳號00000000000000號帳戶內，賽鴿才會放行
    等語，致丙○○心生畏懼，於同日十三時五十九分許，至台中縣新社鄉新社農會
    以其妻王淑惠之帳戶匯款一萬四千元至上開帳戶內，而後賽鴿才如數返回。
二、案經丙○○訴由台中市警察局第六分局報請臺灣臺中地方法院檢察署檢察官偵查
    起訴。
    理  由
一、訊據被告甲○○固坦承0000000000號行動電話為其所有並使用，惟矢
    口否認有何恐嚇取財犯行，辯稱：伊不曾撥打電話給丙○○要求匯款至高敏修之
    帳戶內，伊因至田裡工作，手機放在家裡，可能因而遭外勞盜打，且因家住山區
    ，別家之電話訊號不好，也有借給他人使用過云云。然查：被告自承外勞係女性
    ，而告訴人丙○○係接獲男性之電話，業據告訴人於本院行準備程序時陳述甚詳
    。況被告所有之上開行動電話於九十二年四月十七日十三時九分五十五秒時，撥
    打至告訴人所使用之0000000000號，其發話之基地台位置為南投縣中
    寮鄉○○○段三三三地號，通話時間為二八八秒，此有台灣大哥大股份有限公司
    之雙向通聯資料查詢表在卷可稽（見偵查卷第一一三頁），其發話位置即位於被
    告住家附近，在被告持有使用中之電話既有撥打給告訴人之通聯紀錄，通話時間
    並長達二八八秒，且告訴人亦因接獲上開恐嚇電話才匯款到高敏修之帳戶，以取
    回賽鴿，而被告就其所有之上開行動電話於案發時係借人使用一節，亦未提供任
    何證據供本院調查，是被告所為之辯解顯不足採，其犯行堪以認定。
二、核被告所為，係犯刑法第三百二十條第一項之竊盜罪及同法第三百四十六條第一
    項之恐嚇取財罪。所犯上開二罪，有方法結果之牽連關係，應從一重之恐嚇取財
    罪論處。爰審酌被告犯罪之動機、目的、手段，犯罪所生之危害、犯罪後否認犯
    行，態度不佳等一切情狀，量處如主文所示之刑。
三、公訴意旨另以：被告基於意圖為自己不法所有之概括犯意，連續竊取如附表所示
    被害人之賽鴿，撥打賽鴿腳環上之電話，恐嚇被害人匯款至上開高敏修之帳戶內
    ，否則賽鴿將予殺害，致被害人心生畏懼，匯款至上開高敏修帳戶內（匯款金額
    及日期均詳如附表），因認被告涉有竊盜及恐嚇取財罪嫌。惟查，被告堅決否認
    有何犯行，而公訴人認被告涉有上開犯行，無非以附表所示之被害人於警詢時之
    指訴、匯款傳票、土地銀行提款機電腦製提款照片及台新銀行帳號000000
    0000000號歷史交易明細查詢資料等為依據，惟查，附表所示之被害人係
  指訴遭不詳人士擄鴿恐嚇而匯款，則是否係被告所為不明，而卷附之土地銀行提
    款機電腦製提款照片上之人，根本無從辨識與被告係屬同一人，再台新銀行帳號
    0000000000000號歷史交易明細查詢資料，雖可證明附表所示被害
    人指訴之時間確有匯款至該帳戶內，惟亦無法證明確係被告所為，尚難遽此為不
    利被告之認定。此外，復查無其他積極證據足資證明被告有此犯行，其犯罪不能
    證明，惟因公訴人認此部分與前開起訴經本院判處有罪部分，有裁判一罪之連續
    犯關係，爰不另為無罪之諭知，併此敘明。
據上論斷，應依刑事訴訟法第二百九十九條第一項前段，刑法第三百二十條第一項、
第三百四十六條第一項、第五十五條，罰金罰鍰提高標準條例第一條前段，判決如主
文。
本案經檢察官乙○○到庭執行職務
中      華      民      國      九十四    年      一    月    三十一    日
                                臺灣臺中地方法院刑事第五庭
                                    審判長法  官    梁  堯  銘
                                          法  官    巫  淑  芳
                                          法  官    林  慧  英
右正本證明與原本無異。
如不服本判決，應於送達後十日內向本院提出上訴狀（須附繕本），上訴於臺灣高等
法院臺中分院。
                                          書記官
中      華      民      國      九十四    年      一    月    三十一    日
附錄論罪科刑法條
刑法第三百二十條第一項
意圖為自己或第三人不法之所有，而竊取他人之動產者，為竊盜罪，處五年以下有期
徒刑、拘役或五百元以下罰金。
刑法第三百四十六條第一項
意圖為自己或第三人不法之所有，以恐嚇使人將本人或第三人之物交付者，處六月以
上五年以下有期徒刑，得併科一千元以下罰金。
